臺灣臺中地方法院刑事判決　　　　　　　　　　　　九十一年度易字第一六一號
　　公　訴　人　臺灣臺中中地方法院檢察署檢察官
　　被　　　告　甲○○
右列被告因違反著作權法案件，經檢察官提起公訴（九十一年度偵字第六四九七號）
，本院判決如左：
    主  文
甲○○以明知為侵害著作權之物，而意圖營利而交付之方法，侵害他人之著作權為常
業，處有期徒刑壹年拾月，緩刑伍年。
扣案如附表所示之盜版音樂光碟片（ＣＤ）共計肆佰零參片，均沒收。
    事  實
一、如附表所示之歌曲，分別係滾石國際音樂股份有限公司（以下簡稱滾石公司）及
    如附表所示之公司享有著作財產權之著作物。甲○○自民國八十九年十月中旬起
    ，基於以明知為侵害著作權之物，而意圖營利而交付之方法，侵害他人之著作權
    為常業之犯意，明知姓名年籍均不詳、綽號「阿傑」之成年男子所持以兜售之內
    灌錄上開歌曲之音樂光碟片（ＣＤ），每片售價僅新臺幣（下同）三十元，遠低
    於市場上販售之正版音樂光碟片（每片售價約三百元），顯係侵害上開著作財產
    權之盜版音樂光碟片，竟仍予以販入，並在臺中市○○路與大墩十九街交岔路口
    附近夜市，擺設攤位，以每片一百元之價格，販售交付予不特定之人，憑資牟利
    ，並以此方法侵害滾石公司及如附表所示之公司之著作權，每日販售所得約三、
    四千元，甲○○即恃此販售所得為生。迄於八十九年十一月十五日晚上九時三十
    分許，為警在上址，查獲臨時受甲○○之託，暫代看管攤位之乙○○（涉犯幫助
    侵害他人之著作財產權罪嫌部分，由臺灣高等法院臺中分院以九十一年度上易字
    第八九九號案件審理中），並扣得甲○○所有供犯罪所用如附表所示之盜版音樂
    光碟片共計四百零三片。
二、案經滾石公司及如附表所示之公司訴請臺灣臺中地方法院檢察署檢察官偵查起訴
    。
    理  由
一、訊據被告甲○○對於：曾於右揭時地，先以每片三十元之代價，向「阿傑」販入
    盜版音樂光碟片，再以每片一百元之代價，將之販售交付予不特定之人，憑資牟
    利，每日販售所得約三、四千元。嗣為警在上址查獲受其所託暫代看管攤位之案
    外人乙○○，並扣得如附表所示之盜版音樂光碟片共計四百零三片之事實，坦承
    不諱，核與證人乙○○於偵查及本院審理時之證述相符，並有九十年度偵字第二
    一二四六號偵查卷所附公司執照、營利事業登記證、正版音樂光碟片封面各十一
    紙在卷可稽，復有如附表所示之盜版音樂光碟片共計四百零三片扣案可資佐證，
    是被告之自白應與事實相符。本件事證明確，被告犯行洵堪認定。
二、(1)、查：由被告遭查獲之盜版音樂光碟片數量高達四百零三片，每片販入價格僅
    為三十元，而販出價格為一百元，又被告每日販售所得約三、四千元等情，足認
    被告確有恃販賣盜版音樂光碟片所得為生之常業事實。公訴人漏未斟此，認被告
    所為，僅係犯著作權法第九十三條第三款以同法第八十七條第二款明知為侵害著
    作權之物，而意圖營利而交付之方法，侵害他人之著作權罪，尚有未洽，惟因基
    本事實同一，本院自應予以審理，並變更起訴法條。(2)、故核被告所為，係犯著
    作權法第九十四條以犯同法第九十三條第三款以同法第八十七條第二款明知為侵
    害著作權之物，而意圖營利而交付之方法，侵害他人之著作權為常業罪。被告以
    一常業侵害他人之著作權之犯行，同時侵害數著作財產權人之權利，為想像競合
    犯，應依刑法第五十五條規定，論以情節較重之常業侵害他人之著作權一罪。爰
    審酌：被告行為時僅年滿二十五歲，思慮欠週，犯罪動機係圖謀小利，販售盜版
    音樂光碟片，犯罪手段尚屬平和，實際所獲利益尚非屬豐鉅，惟販賣數量非屬小
    量，侵害著作權財產權人之利益頗鉅，且損及我國致力保護智慧財產權之國際名
    譽，迄今未能與告訴人等達成民事和解，暨犯罪後坦承犯行，態度良好等一切情
    狀，量處如主文所示之刑。(3)、被告未曾受有期徒刑以上刑之宣告（曾受有期徒
    刑之宣告，緩刑期滿，未經撤銷），有臺灣臺中地方法院檢察署刑案資料查註紀
    錄表、臺灣高等法被告全國前案紀錄表各一紙在卷可參。其因一時貪慾，短於思
    慮，致觸犯本案犯行，本院認被告歷此偵、審程序，當能記取教訓，知所警惕而
    無再犯之虞，所宣告之刑以暫不執行為適當，併諭知被告緩刑五年，以啟自新。
    (4)、扣案如附表所示之盜版音樂光碟片共計四百零三片，係被告所有，且供犯本
    罪所用等情，業據被告供承在卷，應依刑法第三十八條第一項第二款規定，宣告
    沒收。
據上論斷，應依刑事訴訟法第二百九十九條第一項前段、第三百條，著作權法第九十
四條，刑法第十一條前段、第五十五條、第七十四條第一款、第三十八條第一項第二
款，判決如主文。
中      華      民      國      九十一      年      九      月    十七  日
                                    臺灣臺中地方法院刑事第六庭
                                        法  官  唐  敏  寶
右正本證明與原本無異。
如不服本判決，應於判決送達後十日內向本院提出上訴狀，上訴於臺灣高等法院臺中
分院( 須附繕本 )。
                                        書記官
中      華      民      國      九十一      年      九      月    十七  日
附錄論罪科刑法條：
著作權法第八十七條第二款
有下列情形之一者，除本法另有規定外，視為侵害著作權或製版權：
二、明知為侵害著作權或製版權之物而散布或意圖散步而陳列或持有或意圖營利而交
付者。
著作權法第九十三條第三款
有下列情形之一者，處二年以下有期徒刑，得併科新台幣十萬元以下罰金。
三、以第八十七條各款方法之一侵害他人之著作權者。
著作權法第九十四條
以犯第九十一條、第九十二條或第九十三條之罪為常業者，處一年以上七年以下有期
徒刑，得併科新臺幣四十五萬元以下罰金。
